【裁判字號】    95,訴,1230
【裁判日期】    951114
【裁判案由】    毒品危害防制條例
【裁判全文】
臺灣高雄地方法院刑事判決              95年度訴字第1230號
公  訴  人  臺灣高雄地方法院檢察署檢察官
被      告  乙○○
                    （現另案於台灣高雄看守所執行中）
選任辯護人  陳魁元律師
被      告  丙○○
                    （現另案於台灣高雄監獄執行中）
指定辯護人  蘇琬婷律師
被      告  甲○○
指定辯護人  李淑欣律師
上列被告因違反毒品危害防制條例案件，經檢察官提起公訴（95
年度偵字第5929號），本院判決如下：
    主    文
乙○○連續販賣第三級毒品，處有期徒刑伍年陸月，扣案如附表
二所示之物，沒收。
丙○○販賣第三級毒品，處有期徒刑伍年陸月，扣案如附表三所
示之物，沒收。
甲○○無罪。
    事    實
一、丙○○明知Ｋ他命係屬毒品不得販賣，竟意圖營利而基於販
    賣第三級毒品之犯意，撥打乙○○所有0000000000號行動電
    話談妥買賣事宜後，於民國95年2 月17日晚間10時許，在高
    雄市○○區○○路121 號樓下，以高於購買金額即每公克新
    台幣（下同）750 元之價格，將Ｋ他命（Ketamine）32包（
    驗前毛重844. 92 公克）販賣予乙○○；又乙○○明知Ｋ他
    命及俗稱一粒眠之硝甲西泮均為毒品不得販賣，竟意圖營利
    而基於販賣第三、四級毒品之概括犯意，自94年9 月間起，
    在不詳地點，以Ｋ他命每公克750 元、一粒眠每顆20元之價
    格，連續多次向綽號「殺豬」、「榮董」之不詳名籍成年男
    子同時販入數量不等之Ｋ他命及一粒眠後，以所有之Ｋ他命
    副原料摻入Ｋ他命中增加份量，再以所有之電子磅秤稱量、
    分裝，之後透過所有之行動電話4 具（門號各為0000000000
    號、0000000000號、0000000000號、無門號）談妥交易內容
    後，連續在高雄市○○○路「享溫馨KTV 」、高雄市○○區
    ○○路「伊甸風情汽車旅館」、高雄市○○區○○路「拳王
    酒店」等地，以Ｋ他命每克800 元之價格，附贈一粒眠之方
    式，同時將Ｋ他命、一粒眠販賣予甲○○及不詳名籍之成年
    人多次，共得款300,000 元；乙○○嗣承前犯意，於95 年2
    月17日晚間，在高雄市○○區○○路121 號樓下，向丙○○
    購得前揭Ｋ他命32包後，於同日晚間10時30分許，駕駛其母
    所有，車牌號碼2709－ＸＣ自小客車搭載甲○○途經高雄市
    鼓山區○○路、明倫路口，為警持搜索票搜索查扣如附表二
    編號(一)、(五)所示之物；隨後又帶領員警至丙○○位在高雄市
    左營區○○路60號2 樓之1 居所，經其同意搜索而查扣附表
    三編號(一)、如附表四編號(三)至(五)所示之物；復經搜索乙○○
    位在高雄市苓雅區○○○路5 號18樓之13居所扣得附表二編
    號(二)至(四)、(六)、(七)、如附表四編號(六)所示之物，始查悉上情
    。
二、案經高雄市政府警察局刑警大隊移請台灣高雄地方法院檢察
    署檢察官偵查起訴。
    理    由
壹、程序部分：
一、乙○○部分：
    按被告以外之人於審判外之陳述，雖不符前4 條之規定，而
    經當事人於審判程序同意作為證據，法院審酌該言詞陳述或
    書面陳述作成時之情況，認為適當者，亦得為證據，刑事訴
    訟法第159 條之5 定有明文；其立法理由在於傳聞證據未經
    當事人之反對詰問予以核實，乃排斥其證據能力。惟當事人
    如放棄對原供述人之反對詰問權，於審判程序表示同意該等
    傳聞證據可作為證據，此時，法院除認該傳聞證據欠缺適當
    性外，自可承認其證據能力。經查，關於被告丙○○、甲○○、證人己○○、庚○○、丁○○、辛○○之警詢、偵查筆
    錄等屬於審判外陳述之傳聞證據，公訴人、被告乙○○及其
    辯護人於審判程序皆同意作為證據，且經本院審酌該證據作
    成情況均無不適當之情形，是依上開規定，認得作為本案證
    據。
二、丙○○部分：
  (一)按被告以外之人，於審判外之言詞或書面陳述，除法律有規
    定者外，不得作為證據；又被告以外之人於檢察事務官、司
    法警察官或司法警察調查中所為之陳述，與審判中不符時，
    其先前之陳述具有較可信之特別情況，且為證明犯罪事實存
    否所必要者，得為證據，刑事訴訟法第159 條第1 項、第15
    9 條之2 分別定有明文。
  1.是被告以外之人於司法警察（官）調查中所為之陳述，依刑
    事訴訟法第159 條第1 項規定，係屬傳聞證據，原則上無證
    據能力，惟如該陳述與審判中不符時，其先前之陳述具有較
    可信之特別情況，且為證明犯罪事實存否所必要者，依同法
    第159 條之2 規定，始例外認為有證據能力；如該陳述與審
    判中相符時，因該陳述並不符合刑事訴訟法第159 條之2 有
    關傳聞例外之規定，故不得作為認定本案犯罪事實有無之證
    據，此時，當以其於審判中之陳述作為證據。
  2.查證人己○○、庚○○、被告乙○○、甲○○於警詢中之陳
    述，係屬被告以外之人審判外之陳述，為傳聞證據。
    然依己○○陳述整體、實質內容而言，核與其於本院審理
      時之陳述均相符，是己○○警詢中之陳述即不符合刑事訴
      訟法第159 條之2 有關傳聞例外之規定，不得作為認定本
      案犯罪事實有無之證據，而無證據能力，故應以其於審判
      中之證述作為證據。
    庚○○、乙○○、甲○○警詢中均陳述被告丙○○有販賣
      毒品之行為，核與其等於本院審理時之陳述截然不同；惟
      審酌前揭庚○○等3 人之警詢陳述係單獨面對司法警察所
      做成，且未有受到強暴、脅迫、詐欺之情事，與審判庭陳
      述時，有可能因丙○○在場旁聽而本能的作出迴避對丙○○不利之證述，或可能因不想生事乃虛構事實之情形相較
      ，顯然警詢時之陳述較趨於真實；又上開警詢陳述均係員
      警搜索乙○○駕駛之汽車、居所、丙○○居所後隨即製作
      ，衡情庚○○等3 人較無時間、機會勾串彼此之證言，相
      較於審判庭陳述時已有充裕時間而可能編派情節，當以警
      詢所為陳述較有可信性；參以警詢筆錄製作前皆已為清楚
      之權利告知，且提問方式適當、記載內容亦詳實完整，自
      可信庚○○等3 人之警詢陳述係有可信之特別情況，得作
      為本案證據。
  (二)另關於被告乙○○、甲○○、證人己○○、庚○○偵查中之
    供證，雖屬於審判外陳述之傳聞證據，然公訴人、被告丙○○及其辯護人於審判程序皆同意作為證據，且經本院審酌該
    證據作成情況均無不適當之情形，是依刑事訴訟法第159 條
    之5 規定，認得作為本案證據。
三、甲○○部分：
  (一)按被告以外之人，於審判外之言詞或書面陳述，除法律有規
    定者外，不得作為證據；又被告以外之人於檢察事務官、司
    法警察官或司法警察調查中所為之陳述，與審判中不符時，
    其先前之陳述具有較可信之特別情況，且為證明犯罪事實存
    否所必要者，得為證據，刑事訴訟法第159 條第1 項、第15
    9 條之2 分別定有明文。證人庚○○、被告乙○○於警、偵
    訊之陳述，係屬被告以外之人審判外之陳述，為傳聞證據：
    庚○○、乙○○於警、偵訊中供證被告甲○○係丙○○幕後
    老闆，並有販毒予乙○○之行為，核與其等於本院審理時之
    陳述截然不同；惟審酌庚○○、乙○○前揭陳述係單獨面對
    司法警察所做成，且未有受到強暴、脅迫、詐欺之情事，與
    審判庭陳述時，可能因有甲○○在場旁聽而本能的作出迴避
    對其不利之證述，或可能因不想生事乃虛構事實之情形相較
    ，顯然警詢時之陳述較趨於真實；又上開警詢陳述均係員警
    搜索乙○○駕駛之汽車、居所、丙○○居所後隨即製作，衡
    情庚○○、乙○○皆較無時間、機會勾串彼此之證言，相較
    於審判庭陳述時，已有充裕時間可能編派情節，應認先前警
    、偵訊所為陳述實具有可信性；參以上開筆錄製作前已為清
    楚之權利告知，且提問方式適當、記載內容亦詳實完整，自
    可信庚○○、乙○○於警、偵訊之供證係有可信之特別情況
    ，得作為本案證據。
  (二)至於被告乙○○於本院訊問時，非基於證人身分具結而為甲○○作證所為之陳述，係未行人證調查程序所為之供述，難
    認與人證調查程序之規定相符，非屬刑事訴訟法第159 條第
    1 項所定被告以外之人於「審判外之陳述」，而無從依同法
    第159 條之1 、第159 條之2 、第159 條之3 、第159 條之
    4 規定，定其證據能力有無，故乙○○於本院所為，非基於
    證人身分具結而為甲○○作證之陳述，不得作為認定甲○○
    是否涉有本案犯行之證據。
  (三)另關於被告證人己○○於警詢、偵查之證述，雖屬於審判外
    陳述之傳聞證據，然公訴人、被告甲○○及其辯護人於審判
    程序皆同意作為證據，且經本院審酌該證據作成情況均無不
    適當之情形，是依刑事訴訟法第159 條之5 規定，認得作為
    本案證據。
貳、乙○○、丙○○實體部分：
一、訊據被告乙○○對有於上述時地，連續販賣販賣第三、四級
    毒品之犯行坦承不諱，核與被告丙○○、證人丁○○、辛○○供證稱：乙○○有在販賣毒品等語相符（見偵卷第164 、
    167 頁、院(一)卷第107 、215 、216 頁），並有附表二所示
    之毒品、摻入毒品之副原料、電子磅秤、行動電話4 具、販
    毒所得現金300,000 元扣案可證，足見乙○○之自白係與事
    實相符，得予採信。
二、被告丙○○固不否認有於95年2 月17日，多次以證人己○○
    所有0000000000行動電話，撥打至被告乙○○所有00000000
    00號行動電話相互聯絡，並於當日晚間，在高雄市○○區○○路121 號樓下與乙○○見面之事實，惟矢口否認當日有販
    賣附表二編號(一)之Ｋ他命32大包予乙○○之情事，然查：
  (一)己○○於審理時證稱：0000000000行動電話是丙○○向我借
    去使用，監聽譯文所示的通話內容，多是由丙○○自行與來
    電者談論，只有95年1 月22日晚間9 時25分許那通，是丙○○告知我要如何回答，我就照著他的話向對方傳達等語（見
    院(二)卷第13至15頁），並為丙○○所不爭，堪信除前述該通
    電話內容外，員警佈線監聽0000000000行動電話之內容均由
    丙○○所述。
  (二)依員警佈線監聽乙○○0000000000號行動電話、丙○○借用
    己○○之0000000000號行動電話結果，兩人曾於94年2 月6
    日晚間11時10分33秒許有下列談話內容：「乙○○稱：1 小
    用多少？」「丙○○答：八萬。」，且經乙○○於警詢時解
    釋當時所稱「1 小用」係指「100 公克Ｋ他命」（見警卷第
    6 頁筆錄、116 頁監聽譯文），可見丙○○就出售Ｋ他命事
    宜，確有向乙○○報價之事實。
  (三)兩人並於94年2 月17日交易當日晚間9 時22分15秒許，至同
    日晚間10時7 分24秒許密切聯繫，而有下列談話內容：
    1.第一通「丙○○稱：你要幾萬？」「乙○○答：什麼幾萬
      ？」「丙○○答：董仔問你要幾萬？」
    2.第二通「丙○○問：你到哪了？」「乙○○答：要到了。
      」。
    3.第三通「乙○○問：你不在？」「丙○○答：你跑去哪？
      」「乙○○稱：在廟仔。」「丙○○問：你在廟仔？」「
      乙○○稱：好，我知道。」。
    4.第四通「乙○○稱：樓下。」「丙○○問：好。」
    參酌乙○○於警詢時已解釋當時丙○○所稱「幾萬」係指「
    Ｋ他命之數量」，而術語「1 萬」即指「100公克」，另外
    「廟仔」係指「丙○○住處」（見警卷第7 頁筆錄、第107
    、108 頁監聽譯文）；對照兩人上開對話內容，可知第一通
    電話係丙○○詢問乙○○所欲購買之Ｋ他命數量；第二通電
    話則為丙○○詢問乙○○是否到達交貨地點；第三通電話係
    乙○○表示已到達丙○○住處，卻不見丙○○在該處，可見
    兩人原本就交貨地點有所錯認；第四通電話則為兩人均到達
    交貨地點而相互聯繫，則依該通電話發話時間係94年2 月17
    日晚間10時7 分24秒許，對照乙○○係於同日晚間10時30
    分許駕車為警查獲，並扣得附表二編號(一)Ｋ他命32大包，又
    兩人均稱當日晚間確實有在高雄市○○區○○路121 號樓下
    見面之情事（見院(一)卷第108 、220 頁），及上開監聽譯文
    內容，可認定兩人已於前述文忠路121 號樓下完成Ｋ他命交
    易。
  (四)另乙○○於警詢時已證稱：我確定丙○○有販賣毒品行為，
    我是以每100 公克75,000元價格向其購買等語（見警卷第5
    、11頁），雖嗣於審理時更異前詞，改稱毒品係向「榮董」
    購得云云，然顯與前揭事證相違，核屬迴護友人以避刑責之
    詞，無從採信；此外，並有丙○○所有如附表三編號(一)之販
    毒所用研磨器1 台扣案可證，而丙○○於本院審理時亦稱：
    扣案研磨器是我的，是要讓毒品份量看起來多一點，所以研
    磨用的等語（見院(二)卷第33頁），參以乙○○前有向丙○○
    詢問毒品售價之行為，已如前述，衡情若兩人僅為單純調貨
    ，當無詢問價格之必要，只需歸還同等份量之毒品即可；綜
    合前開說明，堪認丙○○確有於前揭時地交付毒品Ｋ他命予
    乙○○，而藉以營利之行為，否則若係單純轉讓，為何要刻
    意耗費心力研磨毒品，製造看起來份量較實際份量為多之「
    量差」假象？是丙○○辯稱未販賣Ｋ他命予乙○○云云，不
    足採信。
二、按行為後法律有變更者，適用行為時之法律，但行為後之法
    律有利於行為人者，適用最有利於行為人之法律，刑法第2
    條第1 項定有明文。查被告行為後，如附表一所示被告論罪
    科刑所應適用之刑法條文，業於94年2 月2 日修正公布，並
    於95年7 月1 日生效施行；經如附表一所示比較新舊法結果
    ，認修正施行後之現行刑法條文規定並未較有利於行為人；
    是依前開說明，本案自應適用修正施行前之刑法條文而為處
    斷。
三、查Ｋ他命、一粒眠（即硝甲西泮）分別係毒品危害防制條例
    第2 條第2 項第3 款、第4 款所規定之第三級、第四級毒品
    ；被告乙○○意圖營利購入後，復以Ｋ他命每克800 元價格
    ，同時附贈一粒眠之方式，同時販賣Ｋ他命、一粒眠多次之
    所為，係犯毒品危害防制條例第4 條第3 項、第4 項之販賣
    第三級毒品、販賣第四級毒品罪；被告丙○○意圖營利販賣
    Ｋ他命予乙○○之所為，係犯毒品危害防制條例第4 條第3
    項之販賣第三級毒品罪。又丙○○為毒品交易而與乙○○電
    話聯絡時，雖曾提及「董仔」，然尚欠缺相關證據足認丙○○與該名綽號「董仔」之人，就本案販賣第三級毒品犯行，
    有犯意聯絡、行為分擔，而為共同正犯，併予敘明。乙○○
    先後多次販賣行為，時間緊接，所犯罪名相同，顯係基於概
    括犯意為之，為連續犯，應以販賣第三級、第四級毒品罪論
    處，並加重其刑。乙○○係同時販入第三級毒品Ｋ他命及第
    四級毒品一粒眠，又因一粒眠成品低廉，故販賣Ｋ他命時會
    附贈一粒眠而併同售出等情，已經乙○○供述明確（見偵卷
    第220 頁、羈押卷第6 頁、院(二)卷第32頁），雖乙○○曾於
    警詢時供稱：一粒眠之售價為1 顆25元等語（見警卷第4 頁
    ），然此以為其後訊問所否認。此外，卷內亦無其他足認乙○○有個別販賣一粒眠之相關事證；則乙○○所為，顯係以
    一行為觸犯上開販賣第三級、第四級毒品之2 罪名，為想像
    競合犯，應依刑法第55條前段從一重之販賣第三級毒品罪處
    斷，公訴人認乙○○犯上開2 罪係分別起意，容有誤會。
四、按犯第4 條第1 項至第4 項之罪，供出毒品來源，因而破獲
    者，得減輕其刑，毒品危害防制條例第17條定有明文。查本
    案係員警透過對乙○○、丙○○前述電話監聽，得知有交易
    之情事，始圍捕查獲，業經證人即高雄市政府警察局刑警大
    隊偵一隊三分隊警員王忠輝於審理時證述明確（見院(二)卷第
    12頁），並有乙○○、丙○○談論毒品交易之相關電話監聽
    譯文在卷可憑（見警卷第107 、108 、116 頁），是乙○○
    雖指證丙○○係本次查獲附表二標號(一)Ｋ他命之來源，惟上
    情早已為警佈線監聽掌握，並非係因乙○○之供述始循線查
    獲丙○○，自不符合前開減刑之要件；又關於前情，已經證
    人王忠輝證述明確，則乙○○另請求傳喚警員黃學揮、侯偉
    智證明上開情事係無必要，爰不予傳喚。
五、再者，乙○○雖有連續在「享溫馨ＫＴＶ」、「伊甸風情汽
    車旅館」、「拳王酒店」等處，販賣毒品予不詳名籍之成年
    人多次之行為，然販賣對象係包括甲○○，不包含丁○○、
    辛○○乙節，已經乙○○供稱：曾販賣Ｋ他命給甲○○約2
    至5 次等語（見院(二)卷第32頁），證人丁○○、辛○○於警
    詢、審理中則分別證稱：聽說乙○○有賣Ｋ他命，所以曾打
    電話給他詢問毒品價格，但後來沒有跟他買等語，及稱：是
    一起喝酒的女子說要買Ｋ他命，我知道乙○○有在賣，所以
    幫忙撥電話，撥通後就由他們兩人自行商談，我沒有跟乙○○買過毒品等語在卷（見警卷第16 4、167 頁、院(一)卷第21
    5 、216 頁），是公訴人所稱乙○○曾販賣毒品予「丁○○
    、辛○○等人」，應不含丁○○、辛○○，然包括甲○○。
    另乙○○於審理時供稱其毒品來源係「殺豬」、「榮董」2
    人，又一粒眠販入價格為1 顆20元（見警卷第5 頁、院卷(一)
    第228 頁），雖本次為警查獲如附表二編號(一)之毒品，依相
    關事證足以認定係向丙○○購得，惟除此之外，別無其他具
    體事證足以佐證乙○○另有向丙○○購買Ｋ他命之情事，縱
    然乙○○於警詢曾稱：丙○○為其毒品來源之一云云（見警
    卷第5 頁），然亦無從認定當時乙○○供述真意即指確實與
    丙○○有過多次Ｋ他命交易行為，況乙○○嗣於本院審理時
    亦翻異前詞，更無從認定除查獲之該次外，乙○○是否有另
    自丙○○處購得Ｋ他命之情事，而甲○○部分則無證據足資
    認定其有販賣Ｋ他命之行為（詳見後述），是公訴人誤乙○○係連續自丙○○、甲○○處販入毒品，又一粒眠販入價格
    為1 顆200 元，均有誤會；至於公訴人所指丙○○本次販賣
    Ｋ他命犯行係與甲○○所共犯，然本案尚無證據堪認甲○○
    有販賣第三級毒品行為（詳見後述），是公訴人所指亦有誤
    認，併予敘明。
六、爰審酌被告乙○○、丙○○均有販賣毒品前科，猶不思悔改
    更犯本案，復販賣毒品供人施用，戕害他人身心健康，助長
    濫用毒品之風氣，嚴重危害社會治安，及乙○○始終坦承犯
    行、丙○○矢口否認犯行，及個別販賣之次數、總量、係中
    盤、小盤不同角色等一切情狀，分別量處如主文所示之刑，
    以資懲儆。
七、按毒品危害防制條第19條第1 項所定「供犯罪所用或因犯罪
    所得之物」，係指犯第4 條至第9 條、第12條、第13條或第
    14條第1 項、第2 項之罪所用或所得之物，不包括毒品本身
    在內，自不得為第三級、第四級毒品之沒收依據。本案被告
    乙○○係犯第4 條第3 項、第4 項之販賣第三級、第四級毒
    品罪，丙○○係犯第4 條第3 項之販賣第三級毒品罪，其等
    供犯罪所用之物，當分別指「供販賣第三級、第四級毒品所
    『使用』之物」而言，至於第三級、第四級毒品本身為販賣
    之標的，並非供犯罪所用之物，則依上開說明，附表二編號
    (一)至(三)、(六)係乙○○販賣之物，附表二編號(四)、(五)係供乙○○犯罪所用之物，附表二編號(七)係乙○○犯罪所得之物，附
    表三編號(一)係供丙○○犯罪所用之物，爰分別依附表二「沒
    收理由及依據」欄所示，宣告沒收。另丙○○雖有販賣附表
    二編號(一)Ｋ他命予乙○○之事實，惟依卷內資料，查無相關
    事證堪認販賣價金為何，業經乙○○交付與否，自無從認定
    丙○○已有販毒所得，而無以宣告沒收。至於附表四編號(一)
    、(三)至(六)所示之物，則無證據足認與本案相關（理由詳見附
    表四），爰不予宣告沒收。
八、公訴意旨另以被告乙○○之供述、證人庚○○之證述、監聽
    譯文，及本次查獲乙○○、丙○○毒品交易行為，認被告丙○○尚有其他販賣第三級毒品之罪嫌。惟查：乙○○於審理
    時供稱其毒品來源係「殺豬」、「榮董」2 人（見院卷(一)第
    228 頁），雖本次為警查獲丙○○確有販賣Ｋ他命予乙○○
    ，惟此外別無其他具體事證足以佐證乙○○另有向丙○○購
    買Ｋ他命之情事，縱然乙○○於警詢曾稱：丙○○為其毒品
    來源之一云云（見警卷第5 頁），亦無從認定當時乙○○所
    述真意即指確實與丙○○有過多次Ｋ他命交易行為，況乙○○嗣於本院審理時亦翻異前詞，更無從認定除查獲之該次外
    ，丙○○另有販賣Ｋ他命予乙○○之事實。至於就監聽譯文
    內容以觀（見警卷第104 至106 頁），雖堪認丙○○有多次
    與對方談論「物品」之品質、數量、價格之情（即稱「皮卡
    丘過來沒？」、「這批全砂的，一定讚。」、「算你便宜。
    」、「這次是真空包裝。」、「有無菲仔面？」、「一百算
    多少？」、「等一下給你報數量。」、「馬妞或菲律賓狗」
    等），然丙○○與該不詳名籍之人所談論之「物品」究竟為
    何，又所稱「皮卡丘」、「馬妞」、「菲律賓狗」係何物，
    均無從認定，雖乙○○曾於警詢中稱其與丙○○95年2 月17
    日19時31分27秒對話之「馬妞」係指馬來西亞之Ｋ他命等語
    （見警卷第6 頁，又此次交易即本案認定丙○○販賣第三級
    毒品予乙○○之同一犯行），但亦無法推認0000000000行動
    電話發話者，於95年2 月17日所稱之「馬妞」係與乙○○所
    述為相同意義，即均指Ｋ他命；況且丙○○是否確已因通話
    內容，而與乙○○及其他人等完成毒品交易？又交易時間、
    地點、數量為何？均欠缺相關證據認定，復為丙○○所否認
    ，堪認仍有疑義。而庚○○於警詢、偵查中雖稱：我知道丙○○有於95年1 月中旬販毒至高雄市神話PUB 、95年2 月16
    日至享溫馨KTV ，每次約可得5,000 元云云（見警卷第55、
    60、61頁、偵卷第36、37頁），然其嗣於審理時到庭作證已
    稱：沒親眼見過丙○○販毒，之前會說有販毒是因為他有施
    用毒品之情事，所以我推測他可能有賣毒品等語（見院(一)卷
    第225 、226 頁），核其前後指述不一，所證已有瑕疵，加
    以庚○○從未親自見聞丙○○買賣毒品過程，係基於推測而
    指證丙○○販毒，所證已有可議，且其推測之基礎與結果，
    復不具有正當連結性，則其於警偵訊之證述自無從採酌。從
    而，公訴人所指之證據既有前開疑義，復無其他證據可供補
    強，自難僅憑上開證據認定丙○○另有其他連續販賣Ｋ他命
    予乙○○或他人之犯行。是公訴人所認丙○○尚涉犯其他連
    續販賣第三級毒品罪嫌部分，即屬不能證明，惟公訴意旨認
    此部分與前揭論罪科刑部分具有連續犯之裁判上一罪關係，
    爰不另為無罪之諭知。
參、甲○○實體部分：
一、公訴意旨係以：被告甲○○明知Ｋ他命係屬第三級毒品不得
    販賣，竟與丙○○基於共同販賣第三級毒品之概括犯意，於
    94年間起，向不詳名籍之成年人，連續多次以不詳價格販入
    數量不等之Ｋ他命後，即自同年6 月間某日起至95年2 月17
    日止，在甲○○位於高雄市○○區○○路121 號5 樓之1之
    居處、丙○○位於高雄市○○區○○路60號2 樓之1 居處及
    高雄市○○路「享溫馨KTV 」、高雄市「神話KTV 」等地，
    連續多次以Ｋ他命每克750 元不等之價格，將Ｋ他命販賣予
    乙○○等人。嗣於95年2 月17日晚間10時30分許，甲○○在
    前述居處，將Ｋ他命售予乙○○後，搭乘乙○○駕駛之車牌
    號碼2709－ＸＣ自小客車行經高雄市○○區○○路、明倫路
    口時，為警持搜索票搜索，並查扣如附表四編號(一)、(二)所示
    之物，因認被告甲○○涉有毒品危害防制條例第4 條第3項
    之販賣第三級毒品罪嫌。
二、按犯罪事實應依證據認定之，無證據不得認定犯罪事實；又
    不能證明被告犯罪者，應諭知無罪之判決，刑事訴訟法第15
    4 條第2 項、第301 條第1 項分別定有明文。而認定犯罪事
    實所憑之證據雖不以直接證據為限，間接證據亦包括在內，
    然而無論直接證據或間接證擺據，其為訴訟上之證明，須於
    通常一般之人均不致有所懷疑，而得確信其為真實之程度者
    ，始得據為有罪之認定，倘其證明尚未達到此一程度，而有
    合理之懷疑存在而無從使事實審法院得有罪之確信時，即應
    由法院為諭知被告無罪之判決，最高法院76年台上字第4986
    號判例意旨參照。
三、本件公訴人認被告甲○○涉有前揭犯嫌，無非係以被告乙○○於警、偵訊之供述、證人己○○、庚○○於警、偵訊之證
    述、監聽譯文、扣案物等為其論據。訊據被告甲○○堅詞否
    認有前揭販賣第三級毒品犯行，辯稱：雖然有人稱呼我「董
    仔」，但我不是乙○○、丙○○兩人為毒品交易而電話聯絡
    時所稱之「董仔」，丙○○並非我的手下，我也沒有跟丙○○一起販毒給乙○○或其他人等語。經查：
  (一)被告乙○○、丙○○以電話聯繫本案毒品交易時，雖有於94
    年2 月17日晚間9 時22分15秒許，為下列談話內容：「丙○○稱：你要幾萬？」「乙○○答：什麼幾萬？」「丙○○答
    ：董仔問你要幾萬？」（見警卷第107 頁監聽譯文）時有提
    起「董仔」，而可疑所稱「董仔」為本案丙○○販賣第三級
    毒品予乙○○之共犯；然丙○○已於偵查中供稱：甲○○是
    王董，至於其所稱「董仔」係指台北的「榮董」等語（見偵
    卷第52頁），核與其於本院作證時所稱：我不是甲○○手下
    ，也沒有跟甲○○一起賣毒品等語（見院(一)卷第231 頁），
    及證人乙○○於審理時所證：沒有跟甲○○買過毒品等語（
    見院(一)卷第228 、229 頁）均相符，堪信為真正。雖乙○○
    於警詢時曾供稱：監聽譯文中提到的「董仔」就是甲○○，
    丙○○賣毒品給我時甲○○也有在場，丙○○是甲○○手下
    云云（見警卷第6 、7 頁），然其於警詢時亦曾稱：甲○○
    和己○○、倪國銓一樣，都只是一起吸毒的朋友，不知道他
    們是否有販毒等語（見警卷第11頁），兩者互核相違，並與
    其前開審理時所證矛盾，則以乙○○警詢供述係意在對己身
    犯行為辯解，非基於證人地位具結作證，並接受被告甲○○
    反對詰問，本身證據價值已較低微，況乙○○亦稱：警詢筆
    錄製作時，因為女友家人不諒解，為把責任推給別人及趕緊
    交保，才會供詞反覆（見院(一)卷第229 頁），再由該警詢先
    後供述觀之，本身又屬截然不同，堪認其證據價值甚低，復
    與其嗣後於審理時所證及丙○○之供證相違，自屬無從採信
    。準此，依乙○○、丙○○之供證及相關監聽譯文，尚無以
    認定甲○○係「本案丙○○販賣第三級毒品予乙○○」之共
    犯。
  (二)又己○○於偵查中雖證稱：95年1 月22日談話內容所稱之「
    董仔」即為甲○○云云（見偵卷第48頁），然就該通話內容
    ，均未見己○○曾為相關解釋，是僅就對話內容「00000000
    00號行動電話（下稱甲男）：你今天提菜來，人家不要那個
    ，你聽得懂嗎，人家要馬的。」「己○○：現在沒有，晚一
    點。」「甲男：人家現在要看，可以的話要整個。」「己○○：現在沒有東西，晚一點再說。」「甲男：王董那裡還有
    馬的嗎」「己○○：沒有了。」，及同日下一通電話「己○○：俊傑，董仔說那馬的要報90。」「0000000000號行動電
    話發話者（下稱乙男）：我已經報給人家，現在又沒關係。
    」「己○○：不然你打給董仔。」，實無從認定甲男、乙男
    與己○○上開對話之真意究竟為何，僅能大概推測可能係屬
    某項交易，然交易是否確已完成？又該交易是否為毒品交易
    ？所稱「董仔」、「王董」係共犯、上游、或同業？均有疑
    義，況己○○亦未曾指證甲○○有何販毒行為，實無從僅以
    此認定甲○○有何販賣第三級毒品犯行。
  (三)證人庚○○於警偵訊中雖證稱：聽丙○○說過乙○○、丙○○為是向甲○○購買毒品云云（見警卷第60、61頁、偵卷第
    37頁），然於審理中改稱：沒有聽過丙○○說向甲○○買毒
    品等語（見院(一)卷第225 頁），前後證述不一，已有可疑，
    況庚○○警偵訊所謂之消息來源者「丙○○」，自始均稱未
    曾向甲○○購買毒品，兩人亦未共同販毒，已如前述，故自
    應認庚○○之證述以於審理時所言，較為可採。此外，甲○○與乙○○一同於95年2 月17日晚間10時30分許，在車牌號
    碼2709－ＸＣ自小客車上為警查獲時，雖扣得如附表二編號
    (一)之32包Ｋ他命，然關於該毒品，乙○○自始均稱係其所有
    （見警卷第2 頁），另扣得如附表四編號(一)、(二)所示之物，
    雖均為甲○○所有，然Ｋ他命係其欲供自己施用，且其為警
    查獲後取尿送驗結果，係呈Ｋ他命陽性反應，有高雄市凱旋
    醫院95年3 月1 日濫用藥物尿液檢驗報告1 份可證（見偵卷
    第185 頁、院(二)卷第17頁），足認甲○○所言係屬可採；而
    扣案行動電話4 具，亦無從作為甲○○有販毒行為之證據。
四、綜上所述，公訴人所指之前揭證據，既未達通常一般人均不
    致於有所懷疑，得以確信被告甲○○有與丙○○共同、或自
    行販賣第三級毒品予乙○○或他人之行為，亦即仍有合理懷
    疑存在，當無從形成甲○○有罪之確信；復經本院調查亦無
    其他證據，足認其有何毒品危害防制條例第4 條第3 項之犯
    行，揆諸首揭法條及判例意旨，應諭知被告甲○○無罪之判
    決。
據上論斷，應依刑事訴訟法第299 條第1 項前段、第301 條第1
項，毒品危害防制條例第4 條第3 項、第4 項、第19條第1 項，
刑法第11條、第2 條第1 項前段、第55條，修正前刑法第56條、
第38條第1 項第1 款、第2 款，判決如主文。
本案經檢察官戊○○到庭執行職務。
中    華    民    國    95    年    11    月    14    日
                  鳳山刑事第二庭  審判長法  官  黃建榮
                                        法  官  譚德周
                                        法  官  洪珮婷
以上正本證明與原本無異。
如不服本判決，應於收受送達後10日內向本院提出上訴書狀。
中    華    民    國    95    年    11    月    14    日
                                        書記官  賴朱梅
附表一：
┌──────┬─────────────┬─────────────┬───────┬────┐
│相關變更條文│行為時法（下稱舊法）之內容│裁判時法（下稱新法）之內容│比  較  理  由│備    註│
├──────┼─────────────┼─────────────┼───────┼────┤
│【連續犯】  │連續數行為而犯同一之罪名者│（刪除）                  │新法刪除連續犯│被告多次│
│修正前刑法第│，以一罪論。但得加重其刑至│                          │之規定        │販賣毒品│
│56條→刪除  │2 分之1 。                │                          │              │犯行，依│
│            │                          │                          │              │新法須分│
│            │                          │                          │              │論併罰，│
│            │                          │                          │              │依舊法則│
│            │                          │                          │              │僅論一罪│
│            │                          │                          │              │，是舊法│
│            │                          │                          │              │有利。  │
└──────┴─────────────┴─────────────┴───────┴────┘
附表二：
┌──┬────────────┬─────────────────┐
│編號│   名  稱  及  數  量   │    沒  收  理  由  及  依  據    │
├──┼────────────┼─────────────────┤
│ (一) │Ｋ他命32大包            │屬第三級毒品之違禁物，有高雄醫學大│
│    │（驗前毛重844.92公克，驗│學附設中和紀念醫院編號0000000 號檢│
│    │  後毛重844.9公克）     │驗報告可參（見偵卷第80頁），爰依刑│
│    │                        │法第38條第1 項第1款規定宣告沒收。 │
├──┼────────────┼─────────────────┤
│ (二) │Ｋ他命6 大包、26小包    │屬第三級毒品之違禁物，有高雄醫學大│
│    │（驗後毛重535.04公克）  │學附設中和紀念醫院編號0000000 至95│
│    │                        │03132 號檢驗報告可參（見偵卷第69至│
│    │                        │71頁），爰依刑法第38條第1 項第1 款│
│    │                        │規定宣告沒收。                    │
├──┼────────────┼─────────────────┤
│ (三) │Nimetazepam 硝甲西泮，俗│屬第四級毒品之違禁物，有高雄醫學大│
│    │稱一粒眠2215顆（驗後淨重│學附設中和紀念醫院編號0000000 號檢│
│    │394.58公克）            │驗報告可參（見偵卷第72頁），爰依刑│
│    │                        │法第38條第1 項第1 款規定宣告沒收。│
├──┼────────────┼─────────────────┤
│ (四) │電子磅秤1 台            │乙○○供稱係其所有供秤量Ｋ他命以販│
│    │                        │賣之用（見院(二)卷第32頁、羈押卷第8 │
│    │                        │頁），爰依毒品危害防制條例第19條第│
│    │                        │1項 沒收。                        │
├──┼────────────┼─────────────────┤
│ (五) │行動電話4 具（門號各為09│乙○○供稱係其所有，聯絡販賣毒品所│
│    │00000000號、0000000000號│用之物（見院(二)卷第33頁、羈押卷第8 │
│    │、0000000000號、無門號）│頁），爰依毒品危害防制條例第19條第│
│    │                        │1 項沒收。                        │
├──┼────────────┼─────────────────┤
│ (六) │Ｋ他命副原料3 包        │係供加入第三級毒品Ｋ他命之物，為供│
│    │                        │乙○○犯罪所用之物，且為其所有（見│
│    │                        │聲羈卷第8 頁、院(二)卷第17頁），爰依│
│    │                        │刑法第38條第1 項第2 款規定宣告沒收│
│    │                        │。                                │
├──┼────────────┼─────────────────┤
│ (七) │現金新台幣300,000元     │乙○○供稱係其販賣毒品所得（見院(二)│
│    │                        │卷第32頁），爰依毒品危害防制條例第│
│    │                        │19條第1 項沒收。                  │
└──┴────────────┴─────────────────┘
附表三：
┌──┬────────────┬─────────────────┐
│編號│   名  稱  及  數  量   │    沒  收  理  由  及  依  據    │
├──┼────────────┼─────────────────┤
│ (一) │研磨器1 台              │丙○○供稱係其所有，研磨毒品所用，│
│    │                        │以便讓毒品看來份量增加（見院(二)卷第│
│    │                        │33頁），顯見係販毒所用之物，爰依毒│
│    │                        │品危害防制條例第19條第1 項沒收。  │
└──┴────────────┴─────────────────┘
附表四：
┌──┬────────────┬─────────────────┐
│編號│   名  稱  及  數  量   │    不  予  沒  收  之  理  由    │
├──┼────────────┼─────────────────┤
│ (一) │Ｋ他命2 小包            │甲○○尿液呈Ｋ他命陽性反應，有高雄│
│    │                        │市凱旋醫院濫用藥物尿液檢驗報告，所│
│    │                        │稱係其所有欲供吸食所用與本案無涉（│
│    │                        │見偵卷第185 頁、院(二)卷第17頁）。  │
├──┼────────────┼─────────────────┤
│ (二) │行動電話4 具（門號各為09│甲○○所有並與本案無涉（見院(二)卷第│
│    │00000000號、0000000000號│17頁）。                          │
│    │、0000000000號、00000000│                                  │
│    │96號）                  │                                  │
├──┼────────────┼─────────────────┤
│ (三) │行動電話4 具（門號為0927│分別為證人己○○、庚○○，及訴外人│
│    │097701號、0000000000號、│倪國銓所有（見警卷第26頁），非被告│
│    │0000000000號、及不詳門號│乙○○、丙○○所有。              │
│    │）                      │                                  │
├──┼────────────┼─────────────────┤
│ (四) │Ｋ他命2 包              │屬第三級毒品之違禁物，有高雄醫學大│
│    │（驗後毛重54.74公克）   │學附設中和紀念醫院編號0000000 號檢│
│    │                        │驗報告可參（見偵卷第77頁），然無證│
│    │                        │據認與丙○○販毒行為相關，且丙○○│
│    │                        │查獲時尿液有Ｋ他命陽性反應，有高雄│
│    │                        │市凱旋醫院濫用藥物尿液檢驗報告（見│
│    │                        │偵卷第183 頁）。                  │
├──┼────────────┼─────────────────┤
│ (五) │行動電話1 具（門號為0917│雖為被告丙○○所有（見院卷第17頁）│
│    │731174號）              │，然無證據係其供犯罪所用之物。    │
├──┼────────────┼─────────────────┤
│ (六) │SAMSUNG廠牌行動電話1 具 │雖為被告乙○○所有（見羈押卷第8 頁│
│    │易付卡4 張              │），然無證據係其供犯罪所用之物。  │
└──┴────────────┴─────────────────┘
附錄本判決論罪之法條：
毒品危害防制條例第4條第3 項、第4 項
製造、運輸、販賣第三級毒品者，處5 年以上有期徒刑，得併科
新臺幣5 百萬元以下罰金。
製造、運輸、販賣第四級毒品者，處3 年以上10年以下有期徒刑
，得併科新臺幣3 百萬元以下罰金。


司法院資訊處製作；財團法人民間司法改革基金會備份。
